# 求助陈版主，关于表决权和持股比例的问题

提问人：wangjiao0451 时间：2020-07-30 18:33:06
陈版主您好：
求教，被审计单位对该联营公司的持股比例为45%，但根据公司章程，联营公司董事会 4 人，其中两人来自被审计单位，即表决权比例50%，问题：想请教一下，被审计单位对该联营公司确认长投-损益调整时，应按持股比例确认还是按表决权比例确认呢？

回答人：chenyiwei
表决权比例可用于判断有无控制、共同控制或重大影响，但在权益法核算或合并报表中确定应享有权益、损益的份额时，应依据股权比例或者利润分配比例为准。